臺灣高等法院刑事裁定
109年度聲字第2914號
聲  請  人  臺灣高等檢察署檢察官
受  刑  人
即  被  告  郭志剛


上列聲請人因受刑人數罪併罰有二裁判以上，聲請定其應執行之
刑（聲請案號：臺灣高等檢察署109年度執聲字第1399號），本
院裁定如下：
    主  文
郭志剛犯如附表所示各罪所處之刑，應執行拘役玖拾伍日，如易
科罰金，以新臺幣壹仟元折算壹日。
    理  由
一、聲請意旨略以：上列受刑人即被告郭志剛（下稱受刑人）因
    毀棄損壞等數罪，先後經判決確定如附表所示，應依刑法第
    53條、第51條第6款（聲請書誤引第5款，應予更正）之規定
    ，定其應執行之刑，爰依刑事訴訟法第477條第1項聲請裁定
    等語。
二、按裁判確定前犯數罪者，併合處罰之；又數罪併罰，有二裁
    判以上者，依刑法第51條之規定，定其應執行之刑，同法第
    50條第1項前段、第53條分別定有明文。次按法律上屬於自
    由裁量之事項，有其外部性界限及內部性界限，並非概無拘
    束，依據法律之具體規定，法院應在其範圍選擇為適當之裁
    判者，為外部性界限；而法院為裁判時，應考量法律之目的
    ，及法律秩序之理念所在者，為內部性界限；法院為裁判時
    ，二者均不得有所踰越。在數罪併罰，有二裁判以上，定其
    應執行之刑時，固屬於法院自由裁量之事項，然仍應受前揭
    外部性界限及內部性界限之拘束（最高法院94年度台非字第
    233號判決意旨參照）；而刑事訴訟法第370條第2項規定：
    「前項所稱刑，指宣告刑及數罪併罰所定應執行之刑。」已
    針對第二審上訴案件之定應執行之刑，明定有不利益變更禁
    止原則之適用，而分屬不同案件之數罪併罰，倘一裁判宣告
    數罪之刑，曾經定其執行刑，再與其他裁判宣告之刑定其執
    行刑時，在法理上亦應同受此原則之拘束，亦即另定之執行
    刑，其裁量所定之刑期，不得較重於前定之執行刑加計後裁
    判宣告之刑之總和（最高法院103年度第14次刑事庭會議決
    議可供參考）。至受刑人犯應併合處罰之數罪，經法院以判
    決或裁定定其數罪之應執行刑確定者，該數罪是否執行完畢
    ，均係以所定之應執行刑全部執行完畢為斷，其在定應執行
    刑之前已先執行之拘役之罪，因嗣後與他罪合併定應執行刑
    ，而由檢察官換發執行指揮書執行應執行刑者，其前已執行
    之拘役部分，僅應予扣除，不能認為已執行完畢，非謂即不
    符數罪併罰要件，合先敘明。
三、經查，受刑人犯毀棄損壞等數罪，分別經臺灣士林地方法院
    及本院判處如附表編號1至3所示之刑，均經確定在案，此有
    上開各判決、本院被告前案紀錄表存卷可佐。茲檢察官向最
    後事實審之本院聲請定其應執行之刑，本院審核認其聲請於
    法有據，並審酌受刑人如附表各罪所示刑度之外部限制（總
    刑期為拘役130日）、附表編號1、2所示之罪前經臺灣士林
    地方法院以107年度易字第482號判決定應執行拘役70日，故
    應於拘役110日以下定其應執行之刑，再考量受刑人所犯附
    表各罪之罪名，附表編號2、3均係毀棄損壞罪，其犯罪類型
    、行為態樣、動機（表達個人政治主張）均相同，責任非難
    重複程度較高，惟與附表編號1所示之侵入他人建築物附連
    圍繞之土地罪仍有不同，為整體非難評價後，定其應執行之
    刑如主文所示，並諭知易科罰金之折算標準。
四、至附表編號1、2所示之罪，受刑人業於民國108年8月15日因
    拘役易科罰金而執行完畢乙情，此有受刑人之本院被告前案
    紀錄表附卷可佐，惟該罪既與附表編號3所示之罪合於數罪
    併罰之要件，揆諸前揭說明，其數罪併罰所定應執行之刑尚
    未執行完畢，仍應就該數罪合併定其應執行之刑，僅係檢察
    官就已執行完畢之附表編號1、2所示部分，於換發執行指揮
    書時，予以扣除，附此敘明。
五、據上論斷，應依刑事訴訟法第477條第1項，刑法第53條、第
    51條第6款、第41條第1項前段，裁定如主文。
中　　華　　民　　國　　109 　年　　7 　　月　　31　　日
                    刑事第八庭  審判長法  官  陳世宗
                                      法  官  周明鴻
                                      法  官  吳勇毅
以上正本證明與原本無異。
不得抗告。
                                      書記官  許家慧
中　　華　　民　　國　　109 　年　　7 　　月　　31　　日
附表：
編號  1 2 3 罪名  侵入住居罪 毀棄損壞罪 毀棄損壞罪 宣告刑  拘役50日 拘役40日 拘役40日 犯罪日期  106/12/21 106/12/21 106/04/21- 106/04/22 偵查（自訴）機關年度案號  士林地檢107年度偵字第2366號 士林地檢107年度偵字第2366號 士林地檢106年度偵字第6790號 最後事實審 法院 士林地院 士林地院 本院  案號 107年度易字第482號 107年度易字第482號 108年度上更一字第72號  判決日期 108/04/08 108/04/08 109/04/23 確定判決 法院 士林地院 士林地院 本院  案號 107年度易字第482號 107年度易字第482號 108年度上更一第72號  判決確定日期 108/06/26 108/06/26 109/05/27 是否為得易科罰金之案件  是 是  是  備註  士林地檢108年度執字第3777號（編號1、2前經士林地院以107年度易字第482號判決定應執行拘役70日；已執畢）  士林地檢109年度執字第2886號